臺灣臺東地方法院民事裁定
111年度東簡聲字第10號
聲  請  人  羅洪先  
相  對  人  仲信資融股份有限公司

法定代理人  陳鳳龍  
上列當事人間聲請停止執行事件，本院裁定如下：
    主      文
聲請駁回。
    理      由
一、按執行名義成立後，如有消滅或妨礙債權人請求之事由發生
    ，債務人得於強制執行程序終結前，向執行法院對債權人提
    起異議之訴。如以裁判為執行名義時，其為異議原因之事實
    發生在前訴訟言詞辯論終結後者，亦得主張之，強制執行法
    第14條第1項定有明文。次按強制執行法第18條第1項規定強
    制執行程序開始後，除法律另有規定外，不停止執行。明示
    以不停止執行為原則。同條第2項所以例外規定得停止執行
    ，係因回復原狀等訴訟，如果勝訴確定，債務人或第三人之
    物已遭執行無法回復，為避免債務人或第三人發生難以回復
    之損害，必於認有必要時，始得裁定停止執行。如無停止執
    行必要，僅因債務人或第三人憑一己之意思，即可達到停止
    執行之目的，不僅與該條所定原則上不停止執行之立法意旨
    有違，且無法防止債務人或第三人濫行訴訟以拖延執行，致
    害及債權人權益。故受訴法院准債務人或第三人提供擔保停
    止執行，須於裁定中表明有如何停止執行之必要性，始得謂
    當。而有無停止執行必要，更應審究提起回復原狀或異議之
    訴等訴訟之債務人或第三人之權利是否可能因繼續執行而受
    損害以為斷。倘債務人或第三人所提訴訟為不合法、當事人
    不適格、顯無理由，或繼續執行仍無害債權人或第三人之權
    利者，均難認有停止執行之必要（最高法院101年度台抗字
    第787號裁定）。
二、聲請意旨略以：相對人聲請就聲請人之財產為強制執行，然
    因執行名義所載之債權係虛偽，聲請人並無借款，債權即不
    存在，聲請人所有的土地及房屋已被查封，現聲請人已提起
    債務人異議之訴，因系爭執行事件查封之財產一旦拍賣，勢
    難回復原狀，為此願供擔保，請准停止強制執行等語。
三、經查，相對人係持臺灣高雄地方法院110年度司執字第69655
    號債權憑證（原執行名義為本院110年度東小字第72號小額
    民事判決及確定證明書）為執行名義（下稱系爭執行名義）
    ，聲請強制執行。經本院以111年度司執字第13604號事件（
    下稱系爭執行事件）受理，業據本院核閱系爭執行事件卷宗
    屬實。惟聲請人提起執行異議之訴，固據本院以111年度東
    簡字第225號債務人異議之訴受理中（下稱系爭訴訟），然
    聲請人於系爭訴訟起訴狀僅稱：執行名義所載之債權係虛偽
    ，聲請人並無借款，債權即不存在，相對人即被告請求事由
    業已消滅，自不得聲請強制執行等語。然查，系爭執行名義
    係據本院110年度東小字第72號小額民事判決及確定證明書
    為強制執行後，未能執行，經於民國110年8月27日換發債權
    憑證後再為系爭執行事件之聲請，是原執行名義為確定判決
    ，則聲請人提起債務人異議之訴，應以其為異議原因之事實
    發生在執行名義成立後，或發生在前訴訟即本院110年度東
    小字第72號言詞辯論終結後，始得為之。惟聲請人上開異議
    原因之事實並非發生在執行名義成立後，亦非發生在前訴訟
    言詞辯論終結之後。且聲請人未具體指明聲請人有何得排除
    系爭強制執行事件之原因事實，並提出相關證據釋明，更未
    釋明有何停止執行之必要性，是聲請人固就系爭執行事件提
    出系爭訴訟，惟經本院審酌，認本件尚無停止強制執行之必
    要，揆諸首揭說明，即不能認本件與停止執行之要件相符。
    從而，本件聲請人之聲請，非有理由，應予駁回。
四、依強制執行法第18條第2項，裁定如主文。
中　　華　　民　　國　　111 　年　　10　　月　　18　　日
　　　　　　　　　臺東簡易庭　法  官　陳建欽
上為正本係照原本作成。
如不服本裁定，應於送達後10日內向本院提出抗告狀，並應繳納
抗告費新臺幣1,000元。　　　　　　　　　
中　　華　　民　　國　　111 　年　　10　　月　　18　　日
                              書記官  張春梅